---
title: "Données textuelles"
author: "..."
date: "...."
output: html_document
---

```{r setup, include=FALSE}
knitr::opts_chunk$set(echo = TRUE)
SciViews::R
```

# Analyse de texte

La phrase ci-dessous est une phrase qui fait partie d'une introduction d'un étudiant.

```{r}
txt <- "L'étude porte sur les variations morphologiques des fleurs de trois espèces d'iris que sont **Iris setosa** Pall. ex Link (1820) , **Iris versicolor** L. (1753) et **Iris virginica** L.. Ces espèces appartiennent à la famille des Iridaceae. Ces trois espèces se développent dans des milieux humides."
```

> Combien de caractères comprend ce paragraphe ? Commentez en 2 lignes maximum la fonction utilisée. 

```{r}

```

> L'étudiant qui a rédigé ce paragraphe a mal utilisé la syntaxe Markdown. Le nom des espèces est en gras alors qu'elle aurait du être en italique. Corrigez cette erreur. Commentez en 2 lignes maximum les expressions régulières utilisées. 

```{r italc_bold}
txt <- 
```

> Combien d'espèces sont citées dans l'introduction ? (On ne s'intéresse donc qu'aux mots en italique).Commentez en 2 lignes maximum l'expression régulière utilisée. 

```{r}

```

> Extrayez les mots en italique de ce paragraphe. Assignez votre résultat à la variable `sp`. Commentez en 2 lignes maximum la fonction et l'expressions régulières utilisées. 

```{r}
sp <- 
```

## ADN

Vous avez à votre disposition le segment d'ADN ci-dessous.

```{r}
set.seed(42)
adn <- paste(sample(c("A", "T", "C", "G"), 1000, replace = TRUE), collapse = "")

adn
```
> Localisez et dénombrez le codon "AGA" dans la séquence ADN ci-dessus. Commentez votre  Commentez en 2 lignes maximum la function employée et l'expression régulière utilisée. 

```{r}

```




